【裁判字號】    90,易緝,12
【裁判日期】    900423
【裁判案由】    傷害等
【裁判全文】
臺灣嘉義地方法院刑事判決                            九十年度易緝字第一二號
    公  訴  人  臺灣嘉義地方法院檢察署檢察官
    被      告  乙○○
右列被告因傷害等案件，經檢察官提起公訴（八十九年度偵字第四四二六號），本院
判決如左：
    主  文
乙○○共同傷害人之身體，處拘役伍拾日，如易科罰金以參佰元折算壹日。
    事  實
一、乙○○與蘇吳炎凰、葉鈴君、舒峰銘、葉吳香蘭、吳鳳茹、蘇國風等人，於民國
    八十九年七月五日下午四時許，因認甲○○與其夫吳明原（按蘇吳炎凰、葉吳香
    蘭為吳明原之姊，吳鳳茹為吳明原之妹，乙○○、蘇國風分別為蘇吳炎凰之丈夫
    、兒子，葉鈴君為葉吳香蘭之女兒，舒峰銘為葉鈴君之夫）對其父親吳樹生前不
    孝順，於吳樹意外車禍死亡後，又要求分配賠償金及繼承遺產，遂心生不滿，共
    同前往甲○○位嘉義縣太保市○○路九十巷八七弄九號住處，蘇吳炎凰、葉鈴君
    、葉吳香蘭、吳鳳茹等人基於公然侮辱之犯意連絡，在不特定人或多數人直接得
    以共見共聞之狀態下，分持冥紙在甲○○上開住處外庭院拋灑，足以使甲○○感
    覺難堪，適甲○○正在鄰居蔡守鑫屋外，見狀即返家阻止，而與蘇吳炎凰發生口
    角，乙○○遂與蘇吳炎凰及蘇國風共同基於傷害之犯意連絡，共同毆打甲○○，
    致甲○○受有頭部外傷合併腦震盪，下巴、左手臂、腹部多處挫傷等傷害。
二、案經被害人甲○○訴由及嘉義縣警察局水上分局報請台灣嘉義地方法院檢察署檢
    察官偵查起訴。
    理  由
一、訊據被告乙○○固不否認當日有至被害人甲○○家前，然矢口否認有傷害之犯行
    ，辯稱：當日係見其妻蘇吳炎凰與被害人間發生拉扯，其子蘇國風前去拉開二人
    未果，其才動手拉開二人，因用力過猛，被害人跌倒才受傷，其並未毆打被害人
    云云。惟查：
（一）右揭事實業據告訴人於警訊、偵審中指述綦詳，並有診斷證明書及現場照片在
      卷可稽。
（二）綜合證人巫賴秀盆於偵查中證稱：「有二、三個男子壓住他（指告訴人）打他
      ，我叫他們不要打了」「（問：有無看到女人在打他？）沒有，我看到的是男
      人在打他」等語（偵查卷第十七頁反面，第十八頁參見），及證人蔡守鑫於本
      院證稱：「有二個男生在打甲○○。」「但我確定有看到二個男的打甲○○。
      」「（問：除了打甲○○的人之外，其他人在何處？）零零散散的站在旁邊。
      」等語（本院八十九年十月二十日訊問筆錄參見），足以證明本件案發當時確
      有二名男子毆打甲○○，而參之證人蘇國風於本院中證稱：其母蘇吳炎凰先與
      告訴人發生拉扯，其即過去拉開二人，因拉不開，其父乙○○才又過去拉開二
      人等語（本院九十年一月五日訊問筆錄參見），及被告自承其確於其子蘇國風
      拉開其妻蘇吳炎凰與被害人未果之際，上前拉開其妻蘇吳炎凰與被害人，堪認
      證人巫賴秀盆及蔡守鑫所指之毆打被害人之男子為被告與蘇國風二人，又觀之
      被害人之診斷證明書其所受之傷勢為頭部外傷合併腦震盪，下巴、左手臂、腹
      部多處挫傷等，顯非如被告所供述係因用力拉開被害人及蘇吳炎凰，被害人跌
      倒所致。
（三）從而，被告上開所辯要屬事後卸責之詞，尚難採信，又蘇吳炎凰因本件傷害犯
      行經本院以八十九年度易字第七四零號刑事判決判處拘役五十日，有該判決在
      卷可按，本件事證明確，被告犯行堪以認定。
二、核被告所為係犯刑法第二百七十七條第一項之普通傷害罪。被告與蘇吳炎凰、蘇
    國風間，有犯意之聯絡及行為之分擔，均為共同正犯。爰審酌被告犯罪之動機、
    目的、手段，與告訴人間為親屬關係，衍生本案，係屬家庭倫理間悲劇，告訴人
    之傷情非輕，及被告犯後態度等一切情狀，量處如主文所示之刑，並諭知易科罰
    金之折算標準。
據上論斷，應依刑事訴訟法二百九十九條第一項前段，刑法第二十八條、第二百七十
七條第一項、第四十一條第一項前段，罰金罰鍰提高標準條例第一條前段、第二條，
判決如主文。
本案經檢察官張長樹到庭執行職務
中      華      民      國      九十    年      四      月      二十三  日
                                      臺灣嘉義地方法院刑事第一庭
                                          法  官  劉  瓊  雯
右正本證明與原本無異。
如不服本判決，應於判決送達後十日內向本院提出上訴狀( 應附繕本 )。
中      華      民      國    九十    年      四      月      二十四  日
                                          書記官  陳  冠  學
附錄本案論罪科刑法條：
刑法第二百七十七條第一項
傷害人之身體或健康者，處三年以下有期徒刑，拘役或一千元以下罰金。
犯前項之罪，因而致人於死者，處無期徒或七年以上有期徒刑，致重傷者，處三年以
上、十年以下有期徒刑。


司法院資訊處製作；財團法人民間司法改革基金會備份。
